臺灣屏東地方法院刑事判決　　　　　　　　　　　　　九十三年度易字第一六二號
　　公　訴　人　臺灣屏東地方法院檢察署檢察官
　　被　　　告　乙○○
右列被告因竊盜等案件，經檢察官提起公訴（九十三年度偵字第四九七、六○三號）
，本院判決如左：
     主  文
乙○○無罪。
     理  由
一、公訴意旨略以：被告乙○○明知共同被告甲○○持有之鋁門窗，係共同被告甲○○於民國九十三年一月十三日十時許，在屏東縣車城鄉○○路三之二號建地前，
    竊取被害人丁○○所有之贓物（共同被告甲○○竊盜部分已經本院判處有期徒刑
    三月確定），而暫時放置在屏東縣車城鄉○○路二十之五號前，竟受共同被告甲○○之委託，一同至屏東縣車城鄉○○路二十之五號前鋁門窗放置處，搬運鋁門
    窗。嗣於九十三年一月十三日十時四十五分許，為警於屏東縣車城鄉○○村○○
    路十六公里北上車道，發覺被告乙○○、共同被告甲○○共乘一部未懸掛車牌之
    機車，形跡可疑，且無法交代搬運物品之來源而查獲，因認被告乙○○涉有刑法
    第三百四十九條第二項之搬運贓物罪嫌。
二、按犯罪事實應依證據認定之，無證據不得認定犯罪事實；又不能證明被告犯罪或
    其行為不罰者，應諭知無罪之判決，刑事訴訟法第一百五十四條第二項第三百
    零一條第一項分別定有明文。又認定不利於被告之事實，須依積極證據，苟積極
    之證據不足為不利於被告之事實認定時，即應為有利於被告之認定，更不必有何
    有利之證據，最高法院三十年上字第八一六號判例亦有明文。
三、公訴人認被告乙○○涉有搬運贓物之犯行，無非係以共同被告甲○○坦承竊盜、
    被害人丁○○之指述、證人即查獲警員丙○○撰寫之偵查報告、贓物認領保管單
    等，資為論據。訊據被告乙○○堅決否認有何搬運贓物之行為，辯稱：伊當時在
    車城鄉公所當臨時工，甲○○到鄉公所來找伊，請伊幫忙將鋁門窗搬回甲○○家
    ，甲○○沒有告訴伊鋁門窗是偷來的，伊也沒有問甲○○鋁門窗是怎麼來的，伊
    不知道是贓物等語。經查：被害人丁○○固指稱該鋁門窗係於前揭時地失竊，共
    同被告甲○○亦供稱該鋁門窗為其於右揭時地所竊取等語，該鋁門窗固屬贓物。
    惟共同被告甲○○於警詢、偵查及本院訊問時均供稱：因該鋁門窗不好載，伊就
    到車城鄉公所請乙○○幫忙搬運，伊沒有告訴乙○○該鋁門窗是偷來的等語（見
    警卷、九十三年度偵字第四九七號卷第五頁、本院卷第四四頁）；且證人即本件
    承辦員警丙○○於本院審理時亦證稱：「（檢察官問：甲○○何時告訴你鋁門窗
    是偷來的？）是他帶我到田埂，我看不出搬運痕跡後，把他帶到派出所時，他才
    說是從丁○○家偷的。」、「（檢察官問：當場有無問乙○○是否知道東西的來
    源？）有，我有問乙○○，他說不知情，他只是幫忙搬東西。」等語，均核與被
    告乙○○供述情節相符，是被告乙○○辯稱伊不知道該鋁門窗是贓物等語，即非
    無據。再參以共同被告甲○○係於竊得該鋁門窗後，不便載運，始將該鋁門窗暫
    時放置在屏東縣車城鄉○○路二十之五號前，被告乙○○受共同被告甲○○之委
    託而同意般運該鋁門窗之際，該鋁門窗既係放置在公眾往來之道路旁，搬運時間
    又係日間，衡情一般人尚不至懷疑共同被告甲○○取得該鋁門窗有何違情之處，
    實無從認被告乙○○有明知係贓物卻仍搬運之行為。此外，復無其他積極證據足
    資證明被告有何公訴人所指訴之贓物犯行，揆諸前揭說明，本案被告犯罪既不能
    證明，自應為被告乙○○無罪之諭知。
四、據上論斷，應依刑事訴訟法第三百零一條第一項，判決如主文。
中      華      民      國      九十三      年      十    月    十五    日
                                      臺灣屏東地方法院刑事第五庭
                                          審判長法  官  羅森德
                                                法  官  林柏泓
                                                法  官  楊文廣
右正本證明與原本無異。
如不服本判決應於收受本判決送達後十日內向本院提出上訴書狀，其未敘述上訴理由
者，並得於提起上訴後十日內向本院補提理由書狀（均須按他造當事人之人數附繕本
 ）「切勿逕送上級法院」
                                                書記官  周秀香
中      華      民      國      九十三      年      十    月    十五    日
